【裁判字號】    94,易,820
【裁判日期】    950517
【裁判案由】    竊盜
【裁判全文】
臺灣臺南地方法院刑事判決               94年度易字第820號
    公  訴  人  臺灣臺南地方法院檢察署檢察官
    被      告  乙○○
上列被告因竊盜案件，經檢察官提起公訴（九十四年度偵字第一
○三二九號），及移請併案審理（九十五年度偵字第三四五九號
），被告於準備程序中就被訴事實為有罪之陳述，本院合議庭裁
定由受命法官獨任進行簡式審判程序，判決如下：
    主    文
乙○○連續攜帶兇器竊盜，累犯，處有期徒刑壹年貳月。扣案螺
絲起子貳支及未扣案螺絲起子壹支，均沒收。
    犯罪事實
一、乙○○基於意圖為自己不法所有之概括犯意，連續於下列時
    間、地點，為下列之竊盜行為：
  (一)於民國九十四年八月十日晚間十一時許，在臺南市○○區○○街六○號前，見戊○○所有停放該處車牌號碼ＮＨＲ－○○三號重型機車之鑰匙仍插置機車電門鑰匙孔上，即趁無人
    注意之際，徒手轉動該鑰匙發動上開機車而竊取得手，並隨
    即騎乘離去，嗣以之供己代步使用。
  (二)於九十四年八月十日晚間十一時三十分許，行經臺南市○區
    ○○街三四巷三號前，趁無人注意之際，持自備客觀上可作
    為兇器使用之一字型螺絲起子一支，插入並破壞丁○○所有
    停放該處路旁車號ＳＸ－七六六五號自用小客車右前座車門
    門鎖後（毀損部分未據告訴），進入車內竊取丁○○置於駕
    駛座右下方盒子內之硬幣新臺幣（下同）七十元，得手後隨
    即逃離現場，竊得之現金則花用一空。
  (三)於九十四年八月十一日凌晨零時三十分許，行經臺南市○○
    街○段五巷口前，趁無人注意之際，再持另一自備客觀上可
    作為兇器使用之一字型螺絲起子一支，插入並破壞己○○所
    有停放該處路旁車號ＸＷ－○八六○號自用小客車左前座車
    門門鎖後（毀損部分未據告訴），進入車內著手搜尋車內財
    物，惟因車內並無財物而未得逞。
  (四)於九十四年九月間某日不詳時間，分別在不詳處所，復持自
    備類似於上開(二)(三)而可作為兇器使用之一字型螺絲起子一支
    ，均趁無人注意之際，破壞不詳人士停放路旁不詳車號之自
    用小客車車窗玻璃後（毀損部分未據告訴），分別進入車內
    竊取放置於車內而為不詳人士所有之摩托羅拉廠牌Ｖ三○三
    型（序號為000000000000000號）及諾基亞
    廠牌三二○○型（序號為000000000000000
    號）之行動電話各一具，得手後隨即逃離現場。
  (五)於九十四年十月十五日凌晨四時一分許，在臺南市○○區○○街八五號前，又趁無人注意之際，同時基於毀損之犯意，
    持與上開(四)同一之螺絲起子，擊破庚○○所有停放該處路旁
    車號Ｕ九－三五○號營業用小客車副駕駛座車窗玻璃後，進
    入車內竊取庚○○所有置於駕駛座前儀表板上之金牌三面及
    車內約一千元之硬幣，得手後隨即逃離現場。嗣將上開金牌
    均丟棄在臺南市中西區中國城附近之運河內，現金則花用一
    空。
  (六)於九十四年十月下旬某日不詳時間，在臺南市○○路與文賢
    路口附近，再持與上開(四)(五)同一之螺絲起子，插入並破壞丙○○所有停放該處路旁車號ＴＱ－二三○○號自用小客車右
    前座車門門鎖後（毀損部分未具告訴），進入車內竊取硬幣
    二百餘元及丙○○所使用置於車內之摩托羅拉廠牌Ｖ一七一
    型（序號為000000000000000號）之行動電
    話一具，得手後隨即逃離現場，竊得之現金則花用一空；另
    上開竊得之行動電話共三具則由乙○○本人於同年月二十四
    日晚間八時許，持往臺南市○○區○○街九六之七號之「發
    現者通訊行」以共二千八百元之代價賣予不知情之通訊行店
    員李淑娟。
    乙○○先於同年月十二日晚間十時五十分許，因騎乘上開(一)
    所竊得之機車行經臺南市○○區○○路六一號前，為警查獲
    ；再因乙○○於上開(五)之時、地，經該處路口監視器拍攝其
    行竊過程，為警循線於九十四年十月二十七日上午八時許，
    在臺南市○○街及友愛街口查獲。
二、案經庚○○訴由臺南市警察局第二分局分別報請臺灣臺南地
    方法院檢察署檢察官偵查起訴暨同署檢察官移送併案審理。
    理    由
一、上開犯罪事實，業據被告乙○○迭於警詢、偵查中及本院審
    理時自白承認，核與證人即被害人己○○於本院審理時之證
    述（見本院卷第八十四頁至第八十五頁）、證人即被害人戊○○、丁○○（見臺南市警察局第二分局南市警二刑偵字第
    ○九四四二○一九六三號卷，下稱警（一）卷，第七頁至第
    九頁、同卷第十頁至第十二頁）、丙○○及證人李淑娟於警
    詢時之證述、證人即告訴人庚○○於警詢時之指訴（見臺南
    市警察局第二分局南市警二刑偵字第○九五四二○○三四九
    ○號卷，下稱警（二）卷，第十九頁、第七頁至第八頁、第
    十頁至第十三頁）相符，且有卷附贓物認領保管單一張、車
    輛竊盜資料個別查詢報表及車輛失竊作業－查詢車輛認可資
    料、臺南市警察局車輛失竊及尋獲電腦輸入單、車籍作業系
    統－查詢認可資料各一份、查獲照片六張（見上開警（一）
    卷第二十九頁至第三十三頁、第二十五頁、第二十七頁至第
    二十八頁）、發現者通訊行客戶新舊機買賣證明單及帳簿影
    本各一張（見上開警（二）卷第九頁、臺灣臺南地方法院檢
    察署九十五年度偵字第三四五九號卷，下稱偵查卷，第七頁
    ）、錄影翻拍照片一張、行竊現場照片四張、通聯調閱查詢
    單一份（見上開警（二）卷第十五頁至第十八頁、第二十頁
    至第二十一頁）可參，及扣案為被告所有供其行竊之螺絲起
    子二支足資佐證，足認被告上開自白與事實相符而屬可信。
    本件事證明確，被告犯行洵堪認定，應依法論科。
二、論罪科刑：
  (一)按所謂兇器之種類並無限制，凡客觀上足對人之生命、身體
    、安全構成威脅，具有危險性之兇器均屬之，且只需行竊時
    攜帶此種具有危險性之兇器為已足，並不以攜帶之初有行兇
    之意圖為必要，亦不必原屬行竊者所有。經查，扣案供被告
    行竊所用之螺絲起子二支，係質地堅硬之金屬製品，有照片
    一張可參（見上開警（一）卷第二十六頁），而依一般社會
    觀念均足以對人之生命、身體安全構成威脅，係具有危險性
    之器械；另上開犯罪事實一之(四)(五)(六)被告所用之螺絲起子亦
    與扣案螺絲起子相類似，復據被告於審理中供承明確，揆之
    上開說明，其所用於上開行竊所自備之螺絲起子三支，自均
    屬刑法第三百二十一條第一項第三款所指之「兇器」無疑。
    是核被告所為上開犯罪事實一之(一)部分，係犯刑法第三百二
    十條第一項之竊盜罪；上開犯罪事實一之(二)(四)(五)(六)部分，係
    犯刑法第三百二十一條第一項第三款之攜帶兇器竊盜罪，其
    中犯罪事實一之(五)部分另犯刑法第三百五十四條之毀損他人
    物品罪；而上開犯罪事實一之(三)部分，則係犯刑法第三百二
    十一條第二項、同條第一項第三款之攜帶兇器竊盜未遂罪。
  (二)被告先後多次普通竊盜及攜帶兇器竊盜犯行，時間緊接，犯
    罪基本構成要件相同，顯係基於概括犯意反覆為之，為連續
    犯，應從重論以攜帶兇器竊盜一罪，並依法加重其刑。
  (三)犯罪事實一之(五)所犯上開二罪間，具有方法、結果之牽連關
    係，為牽連犯，應依刑法第五十五條規定，從一較重之攜帶
    兇器竊盜罪處斷。
  (四)檢察官雖僅就犯罪事實一之(一)(二)(三)之部分提起公訴，惟檢察
    官就犯罪事實一部起訴者，其效力及全部，本件被告上開犯
    罪事實一之(四)(五)(六)部分犯行，與原審論罪科刑部分有連續犯
    裁判上一罪關係，已如前述，而為原起訴效力所及，其中犯
    罪事實一之(五)部分所涉毀損罪，亦經本院於審理中為罪名告
    知而令被告表示意見，本院自得就檢察官移請併案審理之部
    分（即九十五年度偵字第三四五九號），一併加以審判。
  (五)被告曾於九十一年間因竊盜案件，經本院以九十一年度南簡
    字第一一七八號判處有期徒刑六月確定，於九十二年八月二
    十日執行完畢出監，有臺灣高等法院被告前案紀錄表及臺灣
    臺南地方法院檢察署刑案資料查註紀錄表各一份在卷可按，
    其於有期徒刑執行完畢後，五年內再犯本件有期徒刑以上之
    罪，為累犯，依刑法第四十七條之規定，應加重其刑，並遞
    加重之。
  (六)爰審酌被告前已因竊盜犯罪經法院判刑確定，有上開被告前
    案紀錄表及刑案資料查註紀錄表可參，素行不良，入監服刑
    完畢後然再犯本案，顯不知悔改，且為警查獲上開犯罪事實
    一之(一)(二)(三)後仍再度犯案，未見收斂行止，又年輕力壯，縱
    因車禍受傷，然不思以正途賺取金錢，恣意竊取他人機車及
    汽車內之財物，仍嚴重影響社會治安及他人財產安全，惟其
    犯後坦承犯行，犯後態度尚可，所得財物亦非鉅大等一切情
    狀，量處如主文所示之刑示懲。
  (七)扣案之螺絲起子二支，及未扣案之螺絲起子一支，均係被告
    所有供其行竊所用之物（扣案之螺絲起子其中一支，被告供
    稱係在垃圾堆旁拾獲，而該支螺絲起子，並無證據足認係原
    所有權人遺失或被竊之物，依罪疑唯輕之經驗法則，應認係
    遭丟棄之無主物，被告拾獲之後留供己用，則因先占無主物
    而取得所有權），業據被告於本院審理中供承在卷，至未扣
    案之螺絲起子一支，並無證據證明已經滅失，爰均依刑法第
    三十八條第一項第二款之規定併予宣告沒收。
據上論斷，應依刑事訴訟法第二百七十三條之一第一項、第二百
九十九條第一項前段，刑法第五十六條、第三百二十一條第一項
第三款、第四十七條、第三十八條第一項第二款，判決如主文。
本案經檢察官甲○○到庭執行職務。
中    華    民    國    95    年     5    月    17    日
                  刑事第二庭    法  官  陳賢德
以上正本證明與原本無異。
如不服本判決，應於收受送達後10日內向本院提出上訴書狀（應
附繕本）。
                                書記官  王志銘
中    華    民    國    95    年    5     月    17    日
附錄論罪科刑法條：
刑法第三百二十條第一項：
意圖為自己或第三人不法之所有，而竊取他人之動產者，為竊盜
罪，處五年以下有期徒刑、拘役或五百元以下罰金。
刑法第三百二十一條第一項第三款：
犯竊盜罪而有左列情形之一者，處六月以上五年以下有期徒刑：
三、攜帶兇器而犯之者。
刑法第三百五十四條
毀棄、損壞前二條以外之他人之物或致令不堪用，足以生損害於
公眾或他人者，處二年以下有期徒刑、拘役或五百元以下罰金。


司法院資訊處製作；財團法人民間司法改革基金會備份。
